臺灣桃園地方法院刑事判決　　　　　　　 94年度訴字第924號
公　訴　人　臺灣桃園地方法院檢察署檢察官
被　　　告　乙○○
指定辯護人　本院公設辯護人甲○○
上列被告因違反槍砲彈藥刀械管制條例案件，經檢察官提起公訴
（94年度偵字第4652號），本院判決如下：
    主  文
乙○○未經許可，持有可發射子彈具有殺傷力之改造玩具手槍，
累犯，處有期徒刑年貳月，併科罰金新臺幣拾萬元，罰金如易
服勞役，以新臺幣玖佰元即銀元佰元折算壹日。
扣案之仿WALTHER 廠PPK /S型半自動手槍製造之改造玩具手槍壹
把（含彈匣壹個、槍枝管制編號0000000000）、土造子彈肆顆，
均沒收。
    事  實
一、乙○○前於民國90年間因過失傷害等案件，經本院判處有期
    徒刑2 月確定，於91年10月17日易科罰金執行完畢，猶不知
    警惕，明知未經許可不得無故持有槍砲彈藥刀械管制條例所
　　列管之槍枝、子彈，仍於94年1 月20日晚間，在桃園縣桃園
　　市獅子王舞廳，以新台幣（下同）1 萬5 千元之代價，向真
　  實姓名年籍均不詳綽號「小龍」之成年男子，購買具殺傷力
    之槍枝及子彈，並約定於翌日（1 月21日）凌晨4 時許，在
    中壢市中正公園交易。議定後，乙○○即依約於同年1 月21
    日凌晨4 時許，在中壢市中正公園，自該名綽號「小龍」處
    收受可發射子彈具有殺傷力之仿WALTHER 廠PPK /S型半自動
    手槍製造之改造玩具手槍1 把（含彈匣1 個、槍枝管制編號
　　0000000000）、直徑約7.79mm至8.04 mm 金屬彈頭之土造子
  　彈6 顆（其中2 顆後經鑑定試射完竣而滅失），並將前揭子
    彈放置於隨身攜帶之背包內，將前開槍枝放置在其所有車牌
    號碼8681－HG自小客車內，而未經許可，無故繼續持有之。
    迨於94年2 月27日凌晨3 時5 分許，在同縣中壢市○○路○
    段194 號便利商店前，乙○○出於自願性同意警方搜索其攜
    帶之背包，為警當場在其背包內查獲前開土造子彈6 顆（其
    中2 顆後經鑑定試射完竣而滅失），再經乙○○同意帶同警
    方至其前揭車輛起出上開改造玩具手槍1 把（含彈匣1 個、
    槍枝管制編號0000000000），而查獲上情。
二、案經桃園縣政府警察局移送臺灣桃園地方法院檢察署檢察官
    偵查起訴。
    理  由
一、上揭事實，迭據被告乙○○於警詢、偵查及本院審理時均坦
    承不諱（見偵卷第9 至11頁、第24、25頁、本院94年7 月19
    日審判筆錄），並有槍彈照片1 幀附卷可稽，復有扣案之改
    造玩具手槍1 把（槍枝管制編號0000000000）、子彈6 顆可
    佐。而前揭槍、彈經送內政部警政署刑事警察局鑑驗結果，
    認送鑑手槍壹枝（槍枝管制編號0000000000），係仿WALTHE
    R 廠PPK /S型半自動手槍製造之改造玩具換裝土造金屬槍管
    而成之改造手槍，機械性能良好，可擊發適用子彈，認具殺
    傷力；送鑑子彈6 顆，認均係具直徑約7.79mm至8.04mm金屬
    彈頭之土造子彈，經採樣貳顆試射，均可擊發，認均具殺傷
    力，此有該局94年3 月25日刑鑑字第0940035819 號 槍彈鑑
    定書（見偵卷第29頁）在卷足參，堪認扣案之改造玩具手槍
    、子彈，均係為槍砲彈藥刀械管制條例所列管可射發子彈，
    具有殺傷力之改造槍枝及子彈無訛。據上足見被告之自白非
    法持有子彈及改造玩具手槍等犯行，確與事實相符。至被告
    於本院準備程序時雖曾一度辯稱：綽號「小龍」之男子說那
    是道具槍及道具子彈，伊不知道扣案之槍枝是真槍，也不覺
    得那是真槍云云。惟查，被告前揭未經許可持有具殺傷力之
    扣案槍彈等情，除據被告於警詢、偵查及本院審理時供述明
    確外，觀之被告自警詢至偵查中止均未曾提出其以為扣案槍
    彈係道具槍彈等語置辯，迨至本院調查時始提出上開辯解，
    已難認屬實。抑且，依被告於警詢中所述：．．．購買槍枝
    作為防身用．．．我因一時好奇購買槍枝防身，並未有犯罪
    意圖，希望能有自新的機會等語（見偵查卷第11頁），則購
    買槍彈既為防身之用，當係真槍或具殺傷力之改造手槍方可
    防身及使用，稽此，被告自無可能以高於市售道具槍或玩具
    槍數倍之價錢（被告係以1 萬5 千元之代價所購買）向綽號
    「小龍」之男子購買道具槍彈以防身之理，益證被告就其所
    購得之扣案槍彈具有傷害人身之殺傷力，並知該槍應非道具
    槍等情，已有所認識。從而，被告所辯其以為是道具槍，不
    知有殺傷力云云，即無足採。事證明確，被告犯行堪以認定
    ，應依法論科。
二、按未經許可持有改造手槍、子彈者，其持有之繼續，為行為
    之繼續，亦即一經持有手槍、子彈，罪已成立，但其完結須
    繼續至持有行為終了時為止，是槍砲彈藥刀械管制條例雖在
    94 年1月26日經總統以華總一義字第09400010101 號令修正
    公布，並自94年1 月28日生效施行，惟被告行為終了時既在
    該條例修正後之94年2 月27日，自應適用裁判時之槍砲彈藥
    刀械管制條例處斷，無新舊法比較問題，合先敘明。本件被
    告乙○○未經許可持有扣案之改造手槍、子彈之行為，係犯
    現行槍砲彈藥刀械管制條例第8 條第4 項之未經許可持有可
    發射子彈具有殺傷力之改造手槍罪、同條例第12條第4 項之
    未經許可持有子彈罪。公訴人原起訴意旨固認被告係涉犯修
    正前槍砲彈藥刀械管制條第11條第4 項及第12條第4 項之罪
    ，惟經蒞庭之公訴檢察官於本院行準備程序當庭更正此部分
    起訴法條為「修正後槍砲彈藥刀械管制條例第8 條第4 項及
    第12條第4 項之未經許可持有槍彈罪」（見本院94年6 月21
    日準備程序筆錄），自應以蒞庭公訴檢察官更正後之法條為
    據，本院自無庸變更起訴法條。又被告一個繼續持有上開槍
    、彈之行為，同時觸犯上揭未經許可持有可發射子彈具有殺
    傷力之改造玩具手槍罪及未經許可持有子彈罪二罪名，為想
    像競合犯，應從一重之未經許可持有可發射子彈具有殺傷力
    之改造玩具手槍罪處斷。查被告有如事實欄所載之犯罪科刑
    及執行情形，有卷附台灣高等法院被告前案紀錄表可按，其
    受有期徒刑之執行完畢後，5 年以內再犯有期徒刑以上之罪
    ，為累犯，依法加重其刑。爰審酌被告私自持有子彈及改造
    手槍，對他人生命身體構成嚴重威脅，危害社會治安非淺，
    惟念及被告持有前揭改造槍枝、子彈期間未曾以之犯他案，
    且犯後坦承犯行，態度良好，及其犯罪之動機、目的、手段
    、智識程度等一切情狀，量處主文所示之刑，併科罰金刑部
    分並諭知易服勞役之折算標準。
三、扣案之仿WALTHER 廠PPK /S型半自動手槍製造之改造玩具手
    槍1 把（含彈匣1 個、槍枝管制編號0000000000）及土造子
    彈4 顆，均具殺傷力，皆係違禁物，應依刑法第38條第1 項
    第1 款之規定宣告沒收。至於送鑑定時經鑑驗機關實際試射
    之子彈2 顆，因已試射完竣而滅失，已非屬違禁物，爰不併
    予宣告沒收，附此敘明。
據上論斷，應依刑事訴訟法第299 條第1 項前段，槍砲彈藥刀械
管制條例第8 條第4 項、第12條第4 項，刑法第11條前段、第55
條、第47條、第42條第2 項、第38條第1 項第1 款，罰金罰鍰提
高標準條例第二條，判決如主文。
本案經檢察官徐則賢到庭執行職務。
中　　華　　民　　國　　94　　年　　7 　　月　　28　　日
                  臺灣桃園地方法院刑事第七庭
                      審判長法  官  孫惠琳
                            法  官  劉為丕
                            法  官  林惠霞
上正本證明與原本無異。
如不服本判決，應於收受送達後10日內向本院提出上訴書狀。
                            書記官  陳恩如
中　　華　　民　　國　　94　　年　　7 　　月　　28　　日
附錄本案論罪科刑法條全文
現行槍砲彈藥刀械管制條例第8條：
未經許可，製造、販賣運輸鋼筆槍、瓦斯槍、麻醉槍、獵槍、空
氣槍第4 條第1 項第1 款所定其他可發射金屬或子彈具有殺傷力
之各式槍砲者，處無期徒刑或5 年以上有期徒刑，併科新臺幣
00000 000 以下罰金。
未經許可，轉讓、出租或出借前項所列槍枝者，處5 年以上有期
徒刑，併科新臺幣00000000以下罰金。
意圖供自己或他人犯罪之用，而犯前2 項之罪者，處無期徒刑或
7 年以上有期徒刑，併科新臺幣00000000以下罰金。
未經許可，持有、寄藏或意圖販賣而陳列第1 項所列槍枝者，處
3 年以上10以下有期徒刑，併科新臺幣0000000 以下罰金。
 第1項至第3項未遂犯罰之。
槍砲彈藥刀械管制條例第12條
未經許可，製造、販賣或運輸子彈者，處一年以上七年以下有期
徒刑，併科新台幣0000000 元以下罰金。
未經許可，轉讓、出租或出借子彈者，處六月以上五年以下有期
徒刑，併科新台幣0000000 元以下罰金。
意圖供自己或他人犯罪之用，而犯前二項之罪者，處三年以上十
年以下有期徒刑，併科新台幣0000000 元以下罰金。
未經許可，持有、寄藏或意圖販賣而陳列子彈者，處五年以下有
期徒刑，併科新台幣0000000 元以下罰金。
第 1 項至第 3 項之未遂犯罰之。
